【裁判字號】    90,交聲,396
【裁判日期】    901114
【裁判案由】    聲明異議
【裁判全文】
臺灣高雄地方法院刑事裁定                          九十年度交聲字第三九六號
    原處分機關  高雄巿交通事件裁決所
    異  議  人  高閩室內設計工程有限公司
    法定代理人  張建國
右列受處分人因違反道路交通管理處罰條例案件，對於高雄市交通事件裁決所九十年
九月四日所為之處分（原處分：高市交裁字第３２－ＺＥ0000000號），聲明
異議，本院裁定如左：
    主  文
異議駁回。
    理  由
一、異議意旨略以：受處分人於民國九十年七月二日駕駛車牌號碼９Ｂ—１３０６號
    自用小客車，於國道一號中山高速公路南下路段，途經鼎金交流道處約南下三六
    一公里處，因前方道路已壅塞，且當時是受處分人之車輛正靠內側車道行駛，因
    變換車道困難，故受處分人無法變換車道，待受處分人欲切換至中間車道時已過
    中正路南下出口，故此，是受處分人須切入車隊中使得下中正交流道，惟當時道
    路壅塞，致無法貿然插入車道，亦無法停滯於道路中間，故受處分人僅得繼續駕
    駛，直到出口槽化線等待下交流道，是受處分人並無未依規定變換車道任意跨越
    槽化線與強行插入車道之等事實，詎竟遭警開紅單裁罰，該裁罰顯有可議之處。
二、按汽車行駛於高速公路或設站管制之道路，而不遵管制之規定者，處汽車駕駛人
    新臺幣三千元以上六千元以下罰鍰，道路交通處罰條例第三十三條訂有明文。又
    按汽車在行駛途中，不得驟然或任意換車道，如欲超越前車或變換車道時，應先
    顯示方向燈告知前後車輛，並保持安全距離及間隔，方得超越或變換車道，高速
    公路交通管制規則第十一條亦著有明文。經查：受處分人於本院審理時到庭辯稱
    ：「當天是因為高速公路都已經塞滿了，在過了九如交流道後，我被堵在內側車
    道，我是停在槽劃線，等有空檔，才切入，我不是故意要停在那邊：：：」等語
    （見本院九十年十一月十四日訊問筆錄）。惟依受處分人被拍攝之違規照片可悉
    ，受處分人當時確實未行駛於車道中，而係暫停於槽化線上並欲駛入車道之狀態
    ，是依前開高速公路交通規則之規定，受處分人本應不得任意變換車道，縱受處
    分人因道路壅塞無法駛入外側側道，其既因已過交流道出口，駕駛人應至下一個
    出口離開高速公路，本不得任意插入車道中，是受處分人確實有不當變化車道之
    情事，此有違規照片乙份附卷可證，原處分機關據以援引上開規定，裁處新台幣
    六千元，並無不當。本件異議為無理由，應予駁回。
三、據上論斷，應依道路交通案件處理法第十九條，裁定如主文。
中      華      民      國      九十      年      十一      月    十四  日
                                  臺灣高雄地方法院交通法庭
                                      法  官    張  茹  棻
右正本證明與原本無異。
如不服本裁定，應於裁定送達後五日內，向本院提出抗告狀。
                                      書記官    李  忠  霖
中      華      民      國      九十      年      十一      月    十五  日


司法院資訊處製作；財團法人民間司法改革基金會備份。
